臺灣高等法院臺中分院刑事判決　　　　94年度上訴字第1345號
上　訴　人
即　被　告　甲○○
上列上訴人，因被告違反毒品危害防制條例案件，不服臺灣彰化
地方法院94年度訴字第616號，中華民國94年4月27日第一審判決
（起訴案號：臺灣彰化地方法院檢察署94年度毒偵字第1028號，
並經同署移送併辦：94年毒偵字第2760號）提起上訴，本院判決
如下：
    主  文
原判決撤銷。
甲○○連續施用第一級毒品，累犯，處有期徒刑壹年貳月。
扣案注射針筒壹支，沒收。
    事  實
一、甲○○前因違反肅清煙毒條例及麻醉藥品管理條例等案件，
    經臺灣彰化地方法院於民國（下同）84年間，以84年度訴字
    第1001號判決，判處應執行有期徒刑3年6月，經上訴後，由
    本院判決駁回上訴而確定，復因違反肅清煙毒條例等案件，
    經同院於85年間，以85年度訴字第443 號判決判處應執行有
    期徒刑3年8月確定，嗣於85年7 月26日入監執行，二案接續
    執行至88年6月24日因縮短刑期假釋而出監，至92年7月30日
    ，因假釋期滿未經撤銷，而縮短刑期執行完畢。其另因施用
    毒品案件，經同院裁定送觀察勒戒後，認有繼續施用毒品之
    傾向，經同院裁定送強制戒治，嗣於執行滿三月後，因戒治
    成效良好，經評定認為無繼續戒治必要，經同院裁定停止戒
    治並宣告所餘戒治期間付保護管束後，於93年8月3日因停止
    戒治而出所，同年12月16日因保護管束期滿未經撤銷以強制
    戒治執行完畢論，並由臺灣彰化地方法院檢察署檢察官以94
    年度戒毒偵字第11號、27號為不起訴處分確定。惟其仍不知
    悔改，復基於施用第一級毒品海洛因之概括犯意，先於94年
    2月14日上午9時許，在彰化縣鹿港鎮東石里東石巷44號住處
    ，以將海洛因置入扣案之注射針筒摻水混合後，再持以注射
    血管方式，施用第一級毒品海洛因一次，嗣於94年2 月17日
    上午11時50分許，為警持搜索票在其住處查獲，並當場扣得
    使用過之注射針筒1支，始知悉上情。嗣又於94年5月30日上
    午8時許，在彰化縣鹿港鎮某廢棄空屋內，施用海洛因1次，
    同日上午8時50分許，騎車經彰化縣鹿港鎮○○路147號前，
    為警查獲，並扣得友人所有之塑膠袋1個。
二、案經彰化縣警察局鹿港分局報告臺灣彰化地方法院檢察署檢
    察官偵查起訴，及由該署檢察官移送本院併辦。
    理  由
一、訊據上訴人即被告（下稱被告）甲○○，對其前揭連續施用
    第一級毒品海洛因之犯罪事實，先後於偵審中坦承不諱，且
    其為警查獲時，經警採其尿液送驗結果，確呈嗎啡陽性反應
    乙節，有彰化縣衛生局94年3月1日、94年6月6日煙毒尿液檢
    驗成績書2紙附卷可稽，並有注射針筒1支扣案可佐，足見被
    告上開自白，核與事實相符，自堪採信。又被告前因觀察勒
    戒、強制戒治期滿，經檢察官為不起訴處分等情，有刑案資
    料查註紀錄表、不起訴處分書及全國施用毒品案件紀錄表各
    一份在卷可考，是被告於強制戒治期滿後再施用毒品之犯行
    ，洵堪認定，自應依法論科。
二、核被告所為，係犯毒品危害防制條例第10條第1 項之施用第
    一級毒品罪。其二次施用毒品前後持有毒品之行為，已為其
    施用毒品之高度行為所吸收，均不另論處。被告二次犯行，
    時間緊接，手法相同，犯同一罪名之罪，應依連續犯之規定
    ，以一罪論，並加重其刑，且被告第二次犯行，與起訴部分
    有連續犯關係，並經檢察官移送本院併辦，本院應一併審理
    。被告前因違反肅清煙毒條例及麻醉藥品管理條例等案件，
    經原審以84年度訴字第1001號判決判處應執行有期徒刑3年6
    月，經上訴駁回而確定，復因違反肅清煙毒條例等案件，經
    原審以85年度訴字第443號判決判處應執行有期徒刑3 年8月
    確定，二案接續執行至92年7 月30日，因假釋期滿未經撤銷
    而以縮短刑期執行完畢論，此有臺灣彰化地方法院檢察署被
    告之刑案資料查註紀錄表在卷可參，其於受有期徒刑之執行
    完畢後，五年以內再犯本件有期徒刑以上之罪，核為累犯，
    應依法加重其刑，並依法遞加重之。原審經審理之結果，認
    被告罪證明確，予以論科，固非無見，但原判決未及就第2
    次犯行，一併審理，自有違誤。又扣案注射筒1 支，原判決
    認係專供施用毒品之器具，依毒品危害防制條例第18條宣告
    沒收銷燬之，固非無見，但與一般見解有異，原判決亦未特
    別說明認定之依據，且何以未構成毒品危害防制條例第11條
    第3 項持有罪，原判決亦未說明，均有可議。被告提起上訴
    ，請求輕判，核為無理由，惟原判決既有上開可議，即屬無
    可維持，應由本院撤銷改判。爰審酌被告犯罪動機、手段、
    所生危害，其前因施用毒品，經送戒毒處分後，仍未能改其
    施用毒品之惡習，品行不佳，顯係欠缺戒除毒癮之決心，及
    其犯後坦承犯行，態度良好等一切情狀，量處如主文第二項
    所示之刑，以示懲儆。至扣案注射針筒1 支，係被告所有，
    且供施用毒品海洛因所用，此經被告供明在卷，應依刑法第
    38條第1項第2款規定，宣告沒收。至扣案之塑膠袋1 個，尚
    難認係被告所有，自無庸宣告沒收，附此載明。
據上論斷，應依刑事訴訟法第369條第1項前段、第364條、第299
條第1項前段，毒品危害防制條例第10條第1項，刑法第56條、第
11條前段、第47條、第38條第1項第2款，判決如主文。
本案經檢察官乙○○到庭執行職務
中　　華　　民　　國　　94　　年　　8　　月　　16 　　日
            刑事第一庭　審判長法  官  陳  紀  綱
                              法  官  唐  光  義
                              法  官  蔡  聰  明
上列正本證明與原本無異。
如不服本判決應於收受送達後十日內向本院提出上訴書狀，其未
敘述上訴之理由者並得於提起上訴後十日內向本院補提理由書（
均須按他造當事人之人數附繕本）。
                              書記官  郭  振  祥
中　　華　　民　　國　　94　　年　　8　　月　　17 　　日
毒品危害防制條例第10條：
施用第一級毒品者，處六月以上五年以下有期徒刑。
施用第二級毒品者，處三年以下有期徒刑。
                                                      Ａ
